# 装修可以单独卖吗？

提问人：zzjing 时间：2016-02-13 23:17:06
目前接触到一个公司a，a把一栋楼租给b用于酒店经营，b为了更好经营就对该楼进行了重新装修，花费了 1000 万之后资金链断了，由于长期拖欠a的租金，a起诉之后法院判决a把装修费付给b然后解约，收回房屋，之后a又把该楼租给c公司，但是特别约定c公司要承担法院判决的那部分装修费，说是把装修卖给c，c需要一次性付清这部分装修费，房租另算按年付，这样可以吗？装修可以单卖吗？

回答人：chenyiwei
装修能否单独出售的问题属于法律专业问题，建议咨询律师（个人意见：在该特定案例中，以承担装修费作为租约成立的前提，并不违反法律法规的强制性、禁止性规定）。C在会计上可将所承担的装修费作为预付租金，在租赁期内摊销计入租赁成本。

提问人：zzjing 时间：2016-02-14 13:55:37
那a收到c的这部分钱是做预收的租金？然后a赔偿给b的装修费单独在固定资产入账，在之后摊销吗？税务上有什么风险吗

回答人：chenyiwei
会计上可以这样处理。